臺灣新竹地方法院刑事判決
110年度易字第815號
公  訴  人  臺灣新竹地方檢察署檢察官
被      告  吳肇偉


                    （現在法務部○○○○○○○○○○○                           執行中）
上列被告因竊盜等案件，經檢察官提起公訴（110年度偵緝字第5
93、594號），被告於本院準備程序中，就被訴事實均為有罪之
陳述，經告以簡式審判程序意旨，並聽取公訴人、被告之意見後
，經本院合議庭裁定改依簡式審判程序審理，並判決如下：
    主  文
吳肇偉犯竊盜罪，累犯，處有期徒刑肆月，如易科罰金，以新臺
幣壹仟元折算壹日。又犯詐欺取財罪，累犯，處有期徒刑叁月，
如易科罰金，以新臺幣壹仟元折算壹日。應執行有期徒刑伍月，
如易科罰金，以新臺幣壹仟元折算壹日。
未扣案之犯罪所得新臺幣陸仟伍佰元、AIR PODS PRO藍芽耳機壹
組、行動電源壹個、傳輸線壹條均沒收，於全部或一部不能沒收
或不宜執行沒收時，追徵其價額。
    事實及理由
一、本件犯罪事實及證據，除證據部分補充被告於本院準備程序
    及審判程序時之自白外，餘均引用檢察官起訴書之記載（如
    附件）。
二、論罪科刑：核被告所為，係犯刑法第320條第1項之竊盜罪及
    同法第339條第1項之詐欺取財罪。被告所犯前揭2罪，犯意
    個別、行為不同，應分論併罰。被告有起訴書犯罪事實欄一
    所載前科暨執行完畢紀錄，有臺灣高等法院被告前案紀錄表
    在卷可佐，於徒刑執行完畢後5年內又故意再犯有期徒刑以
    上之本案2罪，均為累犯，且依司法院釋字第775號解釋所闡
    釋之意旨，及審酌被告本案構成累犯之前案亦係竊盜案件，
    考量被告本案所犯亦係竊盜、詐欺案件，犯罪類型與前案相
    同，依累犯規定加重最低本刑，並未違反罪刑相當原則，故
    經裁量後，認被告所犯2罪均應依刑法第47條第1項規定加重
    其刑。爰以行為人之責任為基礎，審酌被告正值青壯，不思
    依循正途謀求生計，竟漠視他人財產法益而行竊他人財物、
    詐欺他人財物，誠屬不該；另衡以被告前已有多次竊盜、詐
    欺前科紀錄，仍未知悔悟，一再犯案；另參以告訴人財產之
    損害程度、被告國中肄業之教育程度，入監前從事木工工作
    、月薪新臺幣（下同）3萬餘元之經濟狀況，犯後坦承犯行
    之犯罪後態度；暨其犯罪之目的、動機等一切情狀，分別量
    處如主文所第1項示之刑，並均諭知易科罰金之折算標準，
    暨定應執行之刑及易科罰金之折算標準，以資警惕。
三、沒收：按犯罪所得，屬於犯罪行為人者，沒收之；前二項之
    沒收，於全部或一部不能沒收或不宜執行沒收時，追徵其價
    額，刑法第38條之1第1項前段、第3項分別定有明文。本案
    未扣案告訴人2人失竊、受騙之新臺幣共計6500元（5500+10
    00＝6500）、AIRPODSPRO藍芽耳機1組、行動電源1個、傳輸
    線1條，均為被告本案之犯罪所得，為避免被告無端坐享犯
    罪所得，且經核本案情節，宣告沒收並無過苛之虞，是以仍
    應依刑法第38條之1第1項前段、第3項之規定均宣告沒收，
    於全部或一部不能沒收或不宜執行沒收時，追徵其價額。
據上論斷，應依刑事訴訟法第273條之1第1項、第299條第1項前
段、第310條之2、第454條第2項，判決如主文。
本案經檢察官黃瑞盛提起公訴，檢察官邱宇謙到庭執行職務。
中    華    民    國   110    年    12    月    30    日
                  刑事第九庭  法  官  卓怡君
以上正本證明與原本無異。　　　　　　　　　
如不服本判決應於收受本判決後20日內向本院提出上訴書狀，上
訴書狀應敘述具體理由。上訴書狀未敘述上訴理由者，應於上訴
期間屆滿後20日內補提理由書狀於本院(均須按他造當事人之人
數附繕本 )「切勿逕送上級法院」。
中　　華　　民　　國　　110 　年　　12　　月　　30　　日
                               書記官  胡家寧
附錄論罪法條：
刑法第320條
意圖為自己或第三人不法之所有，而竊取他人之動產者，為竊盜
罪，處五年以下有期徒刑、拘役或五十萬元以下罰金。
意圖為自己或第三人不法之利益，而竊佔他人之不動產者，依前
項之規定處斷。
前二項之未遂犯罰之。
刑法第339條
意圖為自己或第三人不法之所有，以詐術使人將本人或第三人之
物交付者，處 5 年以下有期徒刑、拘役或科或併科 50 萬元以
下罰金。
以前項方法得財產上不法之利益或使第三人得之者，亦同。
前二項之未遂犯罰之。
【附件】
臺灣新竹地方檢察署檢察官起訴書
                                    110年度偵緝字第593號
                                                 第594號
　　被　　　告　吳肇偉　男　33歲（民國00年0月00日生）
　　　　　　　　　　　　住○○市○○區○○路000巷00弄00                           號
                       （另案在法務部○○○○○○○○○○○執行中）
　　　　　　　　　　　　國民身分證統一編號：Z000000000號
上列被告因詐欺等案件，業經偵查終結，認應提起公訴，茲將犯
罪事實及證據並所犯法條分敘如下：
　　　　犯罪事實
一、吳肇偉前因竊盜等案件，經法院分別合併定應執行有期徒刑
    3年4月、判決判處有期徒刑3月、8月、9月確定，接續執行
    後，於民國108年8月7日縮短刑期假釋付保護管束出監，嗣
    於108年12月3日期滿未經撤銷，其未執行之刑，以已執行論
    。詎其猶不知悔改，竟意圖為自己不法之所有，分別為下列
    行為：
(一)於109年12月19日凌晨4時17分許，徒步行經新竹市○區○○ 路
    000號前時，見陳冠羽所有、停放於上址之車牌號碼000- 00
    00號自用小客車車門未上鎖之際，基於竊盜之犯意，徒手 
    開啟車門並竊取放置於後座腳踏墊上之背包內現金新臺幣( 
    下同)5,500元、AIR PODS PRO藍芽耳機1組(價值8,000元)、
     行動電源1個及傳輸線1條(二者價值共計500元)，得手後旋
     即徒步離去。嗣陳冠羽發覺上開物品遭竊，調閱監視錄影
    器報警處理後，始循線查悉上情。
(二)於109年12月28日下午4時30分許，明知其並無資力及意願返
    還貸得現金，竟徒步前往陳俊安位於新竹市○區○○路000 號
    住處前，向陳俊安佯稱:其機車鑰匙鎖在機車坐墊下，須 借
    1,000元聯繫鎖匠解鎖，且留下自身已遭停用之手機門號 00
    00000000號，並表明事後定會歸還云云，致陳俊安陷於錯 
    誤，應吳肇偉請求出借上揭款項，惟吳肇偉事後遲遲未依約
     還款，且經撥打其前揭所留門號亦顯示暫停使用，陳俊安
    至此始知悉受騙上當。嗣陳俊安發覺受騙後報警處理，始循
    線查悉上情。
二、案經陳冠羽、陳俊安訴由新竹市警察局第三分局報告偵辦。
　　　　證據並所犯法條
一、證據清單及待證事實:
編號 證據名稱 待證事實 1 被告吳肇偉於警詢及偵查中之自白。 被告坦承於上開時、地分別竊取告訴人陳冠羽所有之背包內財物及詐騙告訴人陳俊安1,000元財物之事實。 2 告訴人陳冠羽於警詢時之指訴。 證明犯罪事實一、(一)告訴人陳冠羽背包內財物遭被告徒手竊取之事實。 3 員警偵查報告1份、現場照片2張、監視錄影器截圖畫面照片7張暨光碟1片。 證明犯罪事實一、(一)被告於上開時、地竊取告訴人陳冠羽所有財物經過之事實。 4 告訴人陳俊安於警詢時之指訴。 證明犯罪事實一、(二)告訴人陳俊安遭被告施以詐術詐取1,000元現金之事實。 5 員警偵查報告1份、監視錄影器截圖畫面照片1張暨光碟1片。 證明犯罪事實一、(二)被告於上開時、地詐騙告訴人陳俊安1,000元現金經過之事實。 
二、核被告就犯罪事實一、(一)所為，係犯刑法第320條第1項之
    竊盜罪嫌；犯罪事實一、(二)所為，則係犯刑法第339條第1
    項之詐欺取財罪嫌。又被告上開所為之竊盜及詐欺取財間，
    犯意各別，行為互殊，請予分論併罰。另被告前有如犯罪事
    實欄所載之論罪科刑及執行情形，有本署刑案資料查註紀錄
    表附卷可憑，其於徒刑執行完畢5年內，故意再犯本件有期
    徒刑以上之罪，為累犯，請審酌大法官釋字第775號解釋意
    旨，裁量是否依刑法第47條第1項之規定加重其刑。至被告
    未扣案之犯罪所得，並未實際發還被害人，請依刑法第38條
    之1第1項宣告沒收。於全部或一部不能沒收或不宜執行沒收
    時，追徵其價額。
三、依刑事訴訟法第251條第1項提起公訴。
　  此　  致
臺灣新竹地方法院
中　　華　　民　　國　 110　　年　　10　　月　　14　　日
　　　　　　　　　　　　　　　檢　察　官　黃 瑞 盛
本件證明與原本無異
中　　華　　民　　國　 110　　年　　10　　月　　25　　日
                              書  記  官  邱 寶 範

所犯法條:
中華民國刑法第320條
（普通竊盜罪、竊佔罪）
意圖為自己或第三人不法之所有，而竊取他人之動產者，為竊盜
罪，處 5  年以下有期徒刑、拘役或 5 百元以下罰金。
意圖為自己或第三人不法之利益，而竊佔他人之不動產者，依前
項之規定處斷。
前二項之未遂犯罰之。

中華民國刑法第339條
（普通詐欺罪）
意圖為自己或第三人不法之所有，以詐術使人將本人或第三人之
物交付者，處 5 年以下有期徒刑、拘役或科或併科 50 萬元以
下罰金。
以前項方法得財產上不法之利益或使第三人得之者，亦同。
前二項之未遂犯罰之。